臺灣板橋地方法院刑事判決　　　　　　 94年度重訴緝字第1號
公　訴　人　臺灣板橋地方法院檢察署檢察官
被　　　告　甲○○
選任辯護人　乙○○律師
上列被告因毒品危害防制條例案件，經檢察官提起公訴（87年度
偵字第8775號），本院判決如下：
    主  文
甲○○共同意圖販賣而持有毒品，處有期徒刑拾壹年。免其刑之
執行。
    事  實
一、甲○○明知海洛因係毒品，不得非法販賣、持有，竟於民國
    83年4 月5 日左右，邀約柳村（業已審結）共同赴日販售毒
    品海洛因牟利，並允諾事成後柳村可得3 成之利潤，柳村即
    在臺北市某處李雪峰所經營之貿易公司辦公室內，勸誘陳德
    琳、曾鎮強2 人（均業已審結）共同協助甲○○至日本販售
    毒品海洛因，並應允負擔其2 人之機票、旅費及事成後給與
    一定之報酬，陳德琳、曾鎮強當場應諾，其4 人先於同年月
    8 日一起由臺灣出發搭機前往日本，到達日本羽田機場後，
    即與泰國籍之成年女性WANIDAR WINANDINDAMU（以下簡稱WA
    NIDAR）見 面，並由甲○○及柳村出面自該女處取得約4.2
    公斤重之毒品海洛因，其4 人即共同基於意圖販賣之犯意聯
    絡而持有之，嗣並由甲○○連繫泰國籍之成年男子陳玉成尋
    找買主；之後柳村即與陳德琳、曾鎮強及甲○○等投宿於日
    本東京都新宿區之王城（MEZON）飯 店，柳村及甲○○為確
    定取回海洛因之數量，即由柳村將裝有海洛因之袋子取出確
    定數量後，並告知陳德琳、曾鎮強2 人。翌日，甲○○即委
    託亦有意圖販賣而持有犯意聯絡之泰國籍成年女子CHANCHIR
    A ARIN（以下簡稱ARIN）保管，並與柳村一起將上開海洛因
    放入曾鎮強所有的袋子裡後交予該女；其後柳村及甲○○並
    將寄放在ARIN處之海洛因中取出其中1 百公克，置於上開飯
    店房間之電視櫃上，供自由拿取吸食之用。同年月22日，柳
    村及陳德琳先行共赴泰籍女子ARIN之房間，當場將葡萄糖摻
    入海洛因中增量，調製成各約1 公斤裝之袋裝海洛因2 袋，
    持往日本橫濱市內之「橫濱假日飯店」，與其後到達之甲○
    ○及曾鎮強會合後，在該處欲找尋販售之對象時，當場為日
    本警方所逮捕，並扣得上開海洛因2 袋重約2001.5公克；嗣
    該泰籍女子ARIN因甲○○等4 人業遭警逮捕，而對於其持有
    剩餘約2411.3公克之海洛因深感不安，遂將該海洛因移往日
    本東京新宿區新宿3 丁目38番1 號之東日本旅客鐵道株式會
    社新宿站東口之寄物櫃中藏放，而於同年月27日為警查獲，
    並取出上開毒品海洛因2411.3公克。其後甲○○並因意圖販
    賣而持有海洛因，經日本橫濱地方裁判所判處有期徒刑9 年
    及罰金日幣2 百萬元，甲○○於日本受前開有期徒刑之執行
    完畢後，於91年6 月6 日假釋出獄，並遭遣送回國，復於91
    年6 月12日出國，因拒不到案，經本院發有通緝，於94年4
    月18日18時許，在中正國際機場入境時為警緝獲。
二、案經內政部警政署航空警察局移送臺灣桃園地方法院檢察署
    檢察官呈請臺灣高等法院檢察署檢察長核轉臺灣台北地方法
    院檢察署檢察官，再核轉臺灣板橋地方法院檢察署檢察官偵
    查起訴。
    理  由
一、上揭事實業據被告甲○○於本院審理中自白不諱，核與同案
    被告柳村於本院審理中供稱：「被告黃（雪峰）答應賣掉後
    給我三成，被告曾（鎮強）、陳（德琳）是我朋友，他們的
    部分再由我這部分分給他們，但沒有說多少，只說會分給他
    們。」等語（見本院92年6 月16日審判筆錄），及同案被告
    陳德琳於86年8 月1 日警詢時供稱：「於83年4 月初時，柳
    村分別找我及曾鎮強，告訴我們2 人說想不想和他的連襟甲
    ○○一起到日本去玩，順便賣些海洛因賺點錢，不過我和曾
    鎮強不必出面，只須隨行壯膽即可，於83年4 月8 日由柳村
    替我們買了機票入境日本後，再和馬來西亞籍之男子陳玉成
    會合，同年4 月23日我們5 人在日本橫濱一家假日飯店內遭
    日本警方以販賣海洛因毒品罪逮捕，整件事由柳村及他連襟
    甲○○負責，我和曾鎮強祗是隨行壯膽．．．」等語（見臺
    灣桃園地方法院檢察署86年度偵字第11504 號偵卷第3 頁、
    第4 頁）；於本院調查時供稱：被告柳村等提了1 大袋東西
    ，回到飯店後，即知道他們所帶的是白粉（即海洛因）等語
    （見本院87年10月27日訊問筆錄）均大致相符，是其上開自
    白，核與事實相符。又被告甲○○因意圖販賣而持有海洛因
    ，經日本橫濱地方裁判所判處有期徒刑9 年及罰金日幣2 百
    萬元確定，並於日本受前開有期徒刑之執行完畢後，於91年
    6 月6 日假釋出監，並遭遣送回國等情，有日本橫濱地方檢
    察廳起訴狀、追加起訴狀、橫濱地方裁判所判決書（以上俱
    為影本）、內政部警政署刑事警察局91年8 月30日刑際字第
    0910231048號函等附卷可稽，而上開附卷之日本橫濱地方檢
    察廳起訴狀、追加起訴狀、橫濱地方裁判所判決書等司法文
    書，業據法務部檢察司函請外交部轉囑我國駐日本代表處，
    洽該處法律顧問伊藤卓藏閱覽原本比對結果，確認為真正等
    情，並有法務部檢察司88年6 月2 日法88檢字第001575號函
    ，及其所附駐日本代表處傳真電報、伊藤卓藏律師所出具之
    證明書等附卷（見本院87年度重訴字第31號刑事卷壹第84頁
    至第91頁）可稽，被告對於上開起訴狀及判決書等司法文書
    之真正亦不爭執，自足據為本件認定事實基礎之補強證據。
    是本案事證明確，被告意圖販賣而持有毒品海洛因之犯行洵
    堪認定，自應依法論科。
二、按刑法第5 條第5 款規定：「本法於凡在中華民國領域外犯
    左列各罪者，適用之：五、鴉片罪。」，又同一行為雖經外
    國確定裁判，仍得依本法處斷。但在外國已受刑之全部或一
    部執行者，得免其刑之全部或一部之執行，刑法第九條復定
    有明文。核被告所為，係犯肅清煙毒條例第7 條第1 項之意
    圖販賣而持有毒品海洛因罪，被告雖在中華民國領域外犯罪
    ，且經外國確定裁判，依前開說明，仍得依刑法之規定處斷
    。又被告犯罪後，毒品危害防制條例業於87年5 月20日公布
    實施，並將海洛因列為該條例所稱之第1 級毒品，依同條例
    第5 條規定：「意圖販賣而持有第一級毒品者，處無期徒刑
    或十年以上有期徒刑，得併科新台幣七百萬元以下罰金」。
    又毒品危害防制條例於92年7 月9 日修正公布全文，並於93
    年1 月9 日施行生效，毒品危害防制條例第5 條關於意圖販
    賣而持有第1 級毒品之刑罰規定，不論條次、犯罪構成要件
    、法定刑度均未變更，茲比較新、舊法、中間法之結果，自
    以適用肅清煙毒條例之規定有利於被告，依刑法第2 條第1
    項但書規定，自應適用肅清煙毒條例之規定論處。被告甲○
    ○與同案被告柳村、陳德琳、曾鎮強及案外人泰國籍成年女
    子ARIN間，有犯意聯絡及行為分擔，均為共同正犯。又被告
    甲○○與同案被告陳德琳、曾鎮強、柳村於83年4 月8 日到
    達日本羽田機場後，即由被告柳村及同案被告甲○○自泰國
    籍之成年女性WANIDAR 處取得約4.2 公斤重之毒品海洛因，
    而基於意圖販賣之犯意聯絡而共同持有之，則於同年4 月22
    日及27日先後經日本警方查獲被告等4 人意圖販賣而持有上
    開毒品海洛因，應僅係前開持有行為狀態之持續，而同屬一
    個持有之行為，則公訴人起訴書雖係就前後查獲時之持有行
    為提起公訴，惟既同屬實質上一罪之關係，應認均為起訴效
    力所及，併予敘明。爰審酌被告甲○○於本件犯行前原並無
    前科，素行尚稱良好，因貪圖不法暴利，致罹重典，及其犯
    罪之目的、手段，在日本所持有意圖販售之毒品海洛因數量
    高達約4.2 公斤，對日本社會秩序及我國之國際形象均造成
    傷害，惟犯罪後業經日本法院判刑並經執行在案等一切情狀
    ，量處如主文所示之刑，以資懲儆。
三、末按同一行為雖經外國確定裁判，仍得依本法處斷。但在外
    國已受刑之全部或一部執行者，得免其刑之全部或一部之執
    行，刑法第9 條定有明文。本件被告因意圖販賣而持有海洛
    因，而為日本橫濱地方裁判所判處有期徒刑9 年及罰金日幣
    2 百萬元，自本件案發受拘捕時起，業於日本受前開有期徒
    刑之執行，並於91年6 月6 日假釋出監等情，業如前述，則
    其前開犯行既於日本已受刑之執行，顯已達到對其犯行懲儆
    之效果，且其所為前開犯行距今已歷11年餘，事過境遷，生
    活亦已趨正常穩定，於91年6 月6 日遭遣送回國後未再犯罪
    ，且於本院審理中自白犯罪，深具悔意，若遽再予執行本件
    刑責，無疑係對其目前之生活模式及週遭人際關係之破壞，
    不但影響其個人，亦造成其家庭之困擾，自非社會之福，亦
    與國家刑事政策之目的不符，是為啟其自新之機會，本院認
    本件對被告所為刑之宣告，以不予執行為當，爰宣告免其刑
    之執行。
四、又本案經日本警方扣案之毒品海洛因共4 袋（其中2 袋重量
    為2001.5公克、其餘2 袋重量為2411.3公克），業經日本法
    院於前開刑事案件判決被告有罪之同時，予以宣告沒收確定
    ，並經送執行完畢，則上開海洛因應已經日本司法機關予以
    處分而不存在，自無再予宣告沒收銷燬之必要，爰不另為宣
    告之，併予敘明。
據上論斷，應依刑事訴訟法第299 條第1 項前段，肅清煙毒條例
第7 條第1 項，刑法第11條前段、第2 條第1 項但書、第28條、
第9 條，判決如主文。
本案經檢察官程秀蘭到庭執行職務。
中　　華　　民　　國　　94　　年　　6 　　月　　23　　日
                  刑事第十庭  審判長法  官  王屏夏
                                    法  官  黃若美
                                    法  官  曾正耀
以上正本證明與原本無異。
如不服本判決，應於判決送達後10日內，向本院提出上訴狀。
                                    書記官　黃靖媛
中　　華　　民　　國　　94　　年　　6 　　月　　23　　日
附錄本案論罪科刑法條全文：
肅清煙毒條例第7條第1項：
意圖販賣而持有毒品或鴉片者，處無期徒刑或十年以上有期徒刑
，得併科新臺幣三十萬元以下罰金。
